【裁判字號】    97,抗,1893
【裁判日期】    971128
【裁判案由】    訴訟救助
【裁判全文】
臺灣高等法院民事裁定                  97年度抗字第1893號
抗  告  人  丙○○
兼訴訟代理人甲○○
上列抗告人甲○○與相對人乙○○間訴訟救助事件，對於中華民
國九十七年九月三十日臺灣臺北地方法院九十七年度救字第一五
0號裁定提起抗告，本院裁定如左：
    主  文
抗告駁回。
抗告訴訟費用由抗告人負擔。
    理  由
一、本件原僅抗告人甲○○一人向第一審法院為訴訟救助之聲請
    ，原法院並未對抗告人丙○○有所裁定，丙○○遽對原裁定
    提起抗告，於法不合，先此敘明。
二、按當事人無資力支出訴訟費用者，固得依民事訴訟法第107
    條之規定，聲請訴訟救助，然所謂無資力，係指窘於生活，
    且缺乏經濟信用者而言；又聲請訴訟救助，依民事訴訟第
    109條第2項、第284條之規定，應提出能即時調查之證據，
    以釋明請求救助之事由，是法院調查當事人是否無資力支出
    訴訟費用，專就當事人提出之證據為之，如當事人並未提出
    證據，或依其提出之證據，未能信其無資力支出訴訟費用之
    主張為真實，即應將其聲請駁回，並無派員調查之必要（最
    高法院26年滬抗字第34號判例參照）。
三、本件抗告人甲○○聲請訴訟救助固提出三重市公所低收入證
    明書一紙為證，惟查抗告人甲○○曾以相對人乙○○間為被
    告起訴請求損害賠償即原法院年度95訴字第12714號事件，
    並聲請訴訟救助業經裁定駁回確定，該訴訟旋以未預繳裁判
    費遭裁定駁回確定後，未幾即提起本件訴訟之同一訴訟；經
    查其在前訴訟程序中九十六年投資華邦電子股份有限公司等
    財產總額高達新臺幣（下同）170萬元（見本院96年度抗字
    第84號裁定），而抗告人於前訴訟遭裁定駁回確定後，既不
    能釋明其經濟狀況確有重大之變遷，已難謂其係窘於生活且
    缺乏經濟信用者；且經本院調取抗告人之財產所得明細，依
    該財產所得明細所示，抗告人甲○○九十六年薪資所得為24
    萬2千餘元，較諸其就本案訴訟所應預納之第一審裁判費1
    萬7,236元（本件訴訟標的金額164萬元），顯有餘裕；復未
    據提出其他能即時調查之證據以為釋明，即難認係無資力支
    出本案訴訟費用，是抗告人甲○○聲請本件訴訟救助，即屬
    無從准許。從而，原裁定駁回抗告人之聲請所持理由雖與本
    院不同，但結論並無不合。抗告論旨指摘原裁定不當，聲明
    廢棄，非有理由。
四、據上論結，本件抗告為無理由，爰裁定如主文。
中    華    民    國    97    年    11    月    28    日
                    民事第十庭
                        審判長法  官  黃豐澤
                              法  官  蕭艿菁
                              法  官  吳謀焰
正本係照原本作成。
本裁定除以適用法規顯有錯誤為理由，並經本院許可外，不得再
抗告。如提起再抗告，應於收受後10日內委任律師為訴訟代理人
向本院提出再抗告狀。並繳納再抗告費新台幣１千元。
中    華    民    國   971    年    12    月    2     日
                              書記官  鄭淑昀

司法院資訊處製作；財團法人民間司法改革基金會備份。
